# 土地保证金如何认定的问题

提问人：chnxianlu 时间：2020-07-05 14:31:00
土地保证金或者土地高效利用费是否可以计入土地成本

回答人：chenyiwei
1 、该协议表述的变更并不导致该项“土地高效利用保证金”或者“土地高效利用费”构成土地成本的必要组成部分，尤其是该补充协议是在已取得土地和投产的情况下补签的。因此在确定其不予返还之后，应将无法收回的保证金转入损益。但如果当初取得土地时，有证据表明合同约定的出让金显著低于当时的市场价格且未获得其他返还等补助、奖励的情形，可综合此前的土地出让事项一并考虑。
2 、该事项不应进行前期调整。